# 请教一下属于前期重大差错更正还是会计估计变更？

提问人：雪中送炭 时间：2021-04-16 16:33:06
请教一下：我公司与供应商于 2017 年 12 月 25 日签订租赁合同，租赁合同约定：我公司 2018 年 1 月 23 日以经营租赁方式租用供应商单价 310 万元的采煤机一台，租赁保证金 80 万元，租金249.89万元，租期 2 年；合同期满或提前解除合同后，供应商应在合同终止后 30 日内向我公司返还保证金或我公司承诺再租赁一年，该保证金转为当年租金，在我公司未收到返还保证金前，供应商无权要求我公司返还租赁物。按照该合同财务以经营租赁入账，今年收到供应商签订的承诺函（承诺函说我公司承诺再租赁一年，保证金转为当年租金，我公司可以 1 元购买该采煤机，承诺函签订日期2018 年 1 月）， 2020 年我公司承诺再租赁一年，相关资料现在才给财务。请教一下，财务现在该怎么入账？前期重大差错更正还是会计估计变更？

回答人：chenyiwei
从主帖信息看，承诺函的内容与原合同相比，增加了“我公司可以 1 元购买该采煤机”的内容。但前提是你公司选择续租一年。
此问题是否构成前期差错，主要考虑是：如果该承诺函在签订时（ 2018 年 1 月）即在会计处理中纳入考虑，则是否可能导致对该租赁的分类和会计处理发生变化。如果是，则属于前期差错（至于该差错是否重大，是另一个需要判断的问题，在此不讨论）。即，在供应商作出该承诺后，如果基本确定本企业将会选择续租一年和名义价格购买，则当时就应改按融资租赁处理，相应地此前会计处理中的经营租赁就构成了前期差错。总体上看这种可能性很大。
在少数情况下，如果虽有改承诺，但本企业在当时情况看行使续租和名义价格购买权的可能性很小，到 2020 年由于情况变化才作出续租决定，则不属于前期差错。